【裁判字號】    97,訴,227
【裁判日期】    971014
【裁判案由】    偽造文書等
【裁判全文】
臺灣宜蘭地方法院刑事判決               97年度訴字第227號
公  訴  人  臺灣宜蘭地方法院檢察署檢察官
被      告  乙○○
上列被告因偽造文書等案件，經檢察官提起公訴（97年度偵字第
1432號），被告於本院準備程序中為有罪之陳述，經告以簡式審
判程序之旨，並聽取當事人意見後，經合議庭評議裁定由受命法
官獨任行簡式審判程序，判決如下：
    主    文
乙○○竊盜，累犯，處有期徒刑參月；又犯如附表所示之罪，各
處如附表宣告刑欄所示之刑。應執行有期徒刑貳年，簽帳單上偽
造之「甲○○」署名拾枚沒收之。
    犯罪事實
一、乙○○前因施用毒品案件，為本院92年宜簡字第22號、92年
    宜簡字第31 號、92年訴字第255號判決判處有期徒刑6月、6
    月及1 年確定，經本院93年聲字第54號裁定有期徒刑1年9月
    之應執行刑，甫於民國94年10月8 日縮刑期滿執行完畢，猶
    不知悔改，竟意圖為自己不法之所有，於97年2月18日凌晨1
    時許，在其宜蘭縣礁溪鄉○○路○段27 號住處，竊得其父甲
    ○○所有之臺灣中小企業銀行信用卡（卡號：000000000000
    0000號）及合作金庫銀行信用卡（卡號：0000000000000000
    號）各1 張，復分別基於圖自己不法所有及行使偽造私文書
    之犯意，於附表所示時、地，持上開信用卡，佯裝係信用卡
    之所有人，向附表所示之特約商店刷卡購物，並於刷卡後，
    分別在簽帳單上偽簽「甲○○」之署名各1 枚，再持以交還
    各該店員而行使之，致附表所示之特約商店，陷於錯誤，而
    交付如附表所示金額之物品與乙○○，足以生損害於於甲○
    ○及如附表所示商家對交易對象辨識之正確性。
二、案經甲○○訴由宜蘭縣政府警察局宜蘭分局報請臺灣宜蘭地
    方法院檢察署檢察官偵查起訴。
    理    由
一、上開犯罪事實業據被告乙○○坦承不諱，核與證人即告訴人
    甲○○、臺灣中小企業銀行職員林建興、合作金庫銀行職員
    魏仁地、臺灣大哥大舊城東店店員黃薏真所述情節大致相符
    ，復有台灣環匯亞太信用卡股份有限公司台北分公司簽單調
    閱通知單2 份、合作金庫銀行礁溪分行國際信用卡異常交易
    處理記錄表、臺灣中小企業銀行盜刷明細表各1 份、交易簽
    帳單10張附卷可稽，足認被告任意性自白與事實相符，犯行
    明確，應依法論科。
二、按在制式之書類上偽造他人簽名，足以為一定意見之表示者
    ，應論以偽造私文書罪，而非僅止於偽造署押。本件被告於
    附表所示之時、地，在信用卡簽帳單持卡人簽名欄上偽簽「
    甲○○」之署押，係用以表示「甲○○」承認該消費單據，
    並同意發卡銀行對特約商店代墊款項之意，足以為一定意見
    之表示，應論以偽造私文書罪，是被告所為係犯刑法第 320
    條第1項之竊盜罪、第216 條、第210條之行使為造私文書罪
    及刑法第339條第1項之詐欺取財罪。被告所為偽造「甲○○
    」署押之低度行為，為偽造私文書之高度行為所吸收，偽造
    私文書之低度行為，復為其行使之高度行為所吸收，均不另
    論罪。被告將偽造之簽帳單交付予特約商店店員，用以表示
    係甲○○本人消費，其藉由偽造私文書（即簽帳單）之行使
    ，同時遂行其詐欺取財犯行，係一行為觸犯詐欺取財罪及行
    使偽造私文書罪，為想像競合犯，應從一重之行使偽造私文
    書罪處斷。被告所為之竊盜犯行及前後共10次之行使偽造私
    文書犯行均犯意個別，行為互殊，應予分論併罰。又被告前
    因施用毒品案件，為本院92年宜簡字第22號、92年宜簡字第
    31號、92年訴字第255號判決判處有期徒刑6月、6月及1年確
    定，經本院93 年聲字第54號裁定有期徒刑1年9 月之應執行
    刑，甫於94年10月8 日縮刑期滿執行完畢，有臺灣高等法院
    被告前案紀錄表在卷可參，其受徒刑執行完畢，5 年內故意
    再犯本件有期徒刑以上之罪，為累犯，爰依刑法第47條規定
    加重其刑。爰審酌被告正值年壯，不循思正途牟利，竟因缺
    錢花用，盜取其父所有之信用卡持以消費，破壞一般商業交
    易往來之合理信賴，慮其與被害人甲○○係親子關係，其犯
    罪次數雖多，然所得有限，造成損害之金額亦不同，且犯後
    自始坦認犯行，態度可稱良好及國中畢業之智識程度等情狀
    ，就次所犯數罪，分別量處如主文所示之刑，併定其應執行
    之刑。被告於附表所示之時、地，以甲○○之信用卡刷卡10
    次，並在簽帳單持卡人簽名欄上偽造「甲○○」之署押10枚
    ，有簽帳單10張在卷可參，爰依刑法第219條宣告沒收之。
據上論斷，應依刑事訴訟法第273 條之1第1項、第299條第1項前
段，刑法第320條第1項、第216條、第210條、第339條第1項、第
55條、第47條第1項、第51條第5款、刑法第219 條，刑法施行法
第1之1條第1項、第2項前段，判決如主文。
本案經檢察官張立言到庭執行職務。
中    華    民    國    97    年    10    月    14    日
                  刑事第二庭法  官  楊坤樵
以上正本證明與原本無異。
如不服本判決應於收受本判決後10日內向本院提出上訴書狀，並
應敘述具體理由。若未敘述理由者，應於上訴期間屆滿後20日內
向本院補提理由書狀(均須按他造當事人之人數附繕本)。
                            書記官  謝佩欣
中    華    民    國    97    年    10    月    14    日
附錄本案論罪科刑法條全文：
中華民國刑法第320條第1項
意圖為自己或第三人不法之所有，而竊取他人之動產者，為竊盜
罪，處5年以下有期徒刑、拘役或5百元以下罰金。
中華民國刑法第216條
行使第210條至第215條之文書者，依偽造、變造文書或登載不實
事項或使登載不實事項之規定處斷。
中華民國刑法第210條
偽造、變造私文書，足以生損害於公眾或他人者，處5年以下有
期徒刑。
中華民國刑法第339條第1項
意圖為自己或第三人不法之所有，以詐術使人將本人或第三人之
物交付者，處5年以下有期徒刑、拘役或科或併科1千元以下罰金
。
附表：
┌──┬────┬─────┬─────┬─────┬─────────┐
│編號│時間    │地點      │金額      │所犯法條  │宣告刑欄          │
├──┼────┼─────┼─────┼─────┼─────────┤
│1   │97年2 月│宜蘭縣宜蘭│新臺幣（下│刑法第    │行使偽造私文書，足│
│    │19日晚間│市○○○路│同）10,186│216條、第 │以生損害於他人，累│
│    │10時42  │85號（臺灣│元（使用臺│210條、第 │犯，處有期徒刑肆  │
│    │分許    │大哥大舊城│灣中小企業│339條第 1 │月，簽帳單上偽造之│
│    │        │東店）    │銀行信用  │項        │「甲○○」署名壹枚│
│    │        │          │卡）      │          │沒收之            │
├──┼────┼─────┼─────┼─────┼─────────┤
│2   │97年2 月│宜蘭縣礁溪│500元（編 │同上      │行使偽造私文書，足│
│    │20日晚間│鄉○○路 1│號2至10   │          │以生損害於他人，累│
│    │10時38  │段285號   │皆使用合作│          │犯，處有期徒刑參  │
│    │分時    │（泉家加油│金庫銀行信│          │月，簽帳單上偽造之│
│    │        │站）      │用卡）    │          │「甲○○」署名壹枚│
│    │        │          │          │          │沒收之            │
├──┼────┼─────┼─────┼─────┼─────────┤
│3   │97年2 月│宜蘭縣宜蘭│12,563元  │同上      │行使偽造私文書，足│
│    │21日上午│市○○○路│          │          │以生損害於他人，累│
│    │9時43分 │85號（臺灣│          │          │犯，處有期徒刑肆  │
│    │許      │大哥大舊城│          │          │月，簽帳單上偽造之│
│    │        │東店）    │          │          │「甲○○」署名壹枚│
│    │        │          │          │          │沒收之            │
├──┼────┼─────┼─────┼─────┼─────────┤
│4   │97年2 月│宜蘭縣頭城│560元     │同上      │行使偽造私文書，足│
│    │23日上午│鎮○○路  │          │          │以生損害於他人，累│
│    │10時19  │339號（喜 │          │          │犯，處有期徒刑參  │
│    │分許    │互惠超商）│          │          │月，簽帳單上偽造之│
│    │        │          │          │          │「甲○○」署名壹枚│
│    │        │          │          │          │沒收之            │
├──┼────┼─────┼─────┼─────┼─────────┤
│5   │97年2 月│宜蘭縣頭城│1,000元   │同上      │行使偽造私文書，足│
│    │23日上午│鎮○○路  │          │          │以生損害於他人，累│
│    │10時30  │300號（頭 │          │          │犯，處有期徒刑參  │
│    │分許    │城加油站）│          │          │月，簽帳單上偽造之│
│    │        │          │          │          │「甲○○」署名壹枚│
│    │        │          │          │          │沒收之            │
├──┼────┼─────┼─────┼─────┼─────────┤
│6   │97年2 月│宜蘭縣礁溪│100元     │同上      │行使偽造私文書，足│
│    │24日上午│鄉○○路7 │          │          │以生損害於他人，累│
│    │9時3分  │段105號   │          │          │犯，處有期徒刑參  │
│    │許      │（金泉家加│          │          │月，簽帳單上偽造之│
│    │        │油站）    │          │          │「甲○○」署名壹枚│
│    │        │          │          │          │沒收之            │
├──┼────┼─────┼─────┼─────┼─────────┤
│7   │97年2 月│宜蘭縣宜蘭│1,398元   │同上      │行使偽造私文書，足│
│    │24日上午│市○○○路│          │          │以生損害於他人，累│
│    │11時9分 │85號（臺灣│          │          │犯，處有期徒刑參  │
│    │許      │大哥大舊城│          │          │月，簽帳單上偽造之│
│    │        │東店）    │          │          │「甲○○」署名壹枚│
│    │        │          │          │          │沒收之            │
├──┼────┼─────┼─────┼─────┼─────────┤
│8   │97年2 月│宜蘭縣礁溪│300元     │同上      │行使偽造私文書，足│
│    │24日下午│鄉○○路1 │          │          │以生損害於他人，累│
│    │1時38分 │段285號   │          │          │犯，處有期徒刑參  │
│    │許      │（泉家加油│          │          │月，簽帳單上偽造之│
│    │        │站）      │          │          │「甲○○」署名壹枚│
│    │        │          │          │          │沒收之            │
├──┼────┼─────┼─────┼─────┼─────────┤
│9   │97年2 月│宜蘭縣頭城│1,380元   │同上      │行使偽造私文書，足│
│    │25日下午│鎮○○路  │          │          │以生損害於他人，累│
│    │4時26分 │339號（喜 │          │          │犯，處有期徒刑參  │
│    │許      │互惠超商）│          │          │月，簽帳單上偽造之│
│    │        │          │          │          │「甲○○」署名壹枚│
│    │        │          │          │          │沒收之            │
├──┼────┼─────┼─────┼─────┼─────────┤
│10  │97年2 月│宜蘭縣礁溪│500元     │同上      │行使偽造私文書，足│
│    │26日上午│鄉○○路7 │          │          │以生損害於他人，累│
│    │11時26  │段105號   │          │          │犯，處有期徒刑參  │
│    │分許    │（金泉家加│          │          │月，簽帳單上偽造之│
│    │        │油站      │          │          │「甲○○」署名壹枚│
│    │        │          │          │          │沒收之            │
└──┴────┴─────┴─────┴─────┴─────────┘


司法院資訊處製作；財團法人民間司法改革基金會備份。
